臺灣高等法院刑事判決　　　　　　　　94年度上訴字第2200號
上　訴　人
即　被　告　壬○○
　　　　　　丑○○
上列二人共同
指定辯護人　本院公設辯護人戊○○
上列上訴人因搶奪等案件，不服臺灣臺北地方法院94年度訴字第
516號，中華民國94年6月23日第一審判決（起訴案號：臺灣臺北
地方法院檢察署94年度偵字第4221號），提起上訴，本院判決如
下：
    主  文
上訴駁回。
    事  實
一、壬○○曾於民國（下同）81年間因違反動產擔保交易法、煙
    毒、誣告等案件，經法院分別判處有期徒刑 7月、4年、3月
    ，應執行刑有期徒刑4年8月確定，於81年12月22日入監服刑
    ，於84年3月3日縮短刑期假釋。嗣又因煙毒案件，經臺灣臺
    北地方法院於85年7月3日以85年度訴字第50號判處有期徒刑
    4 年2月確定，於85年8月23日入監服刑，並經撤銷假釋，殘
    刑合併執行，復於88年11月18日縮短刑期假釋出監。嗣於89
    年間又因違反毒品危害防制條例案件，經撤銷假釋，於89年
    9月22日入監執行殘刑，甫於92年3月10日縮短刑期執行完畢
    出監，竟不知悔改，又於93年間犯搶奪罪，經臺灣板橋地方
    法院於93年10月19日以93年度訴字第1641號判處有期徒刑 1
    年 6月確定；丑○○前於78年間因煙毒案件，經臺灣士林地
    方法院以78年度訴字第740號判處有期徒刑4年8月，於79年1
    月16日確定，79年 2月6日入監服刑，82年8月13日假釋出監
    ，嗣於83年間又因煙毒案件，經臺灣板橋地方法院於83年 5
    月16日以83年度訴字第696號判處有期徒刑 4年，同年8月17
    日確定，同年 9月23日起入監服刑，前開假釋並經撤銷，殘
    刑合併執行，復於85年8月20日假釋出監，89年5月27日假釋
    期滿未經撤銷假釋，其未執行之刑以已執行論，仍不知悔改
    。壬○○因缺錢花用，竟意圖為自己不法之所有，基於常業
    搶奪之犯意，騎乘車號不詳之機車，在臺北市大安區巷弄內
    尋找獨行婦女搶奪財物，而獨自於附表編號1、2所示時間、
    地點，以趁被害人行走間不備之際，自被害人後方搶奪皮包
    之方式，搶得癸○○、丁○○所有如附表所示財物。嗣壬○○因一人獨自作案多所不便，而丑○○亦失業在家，壬○○
    乃邀丑○○共謀以竊取機車後，由丑○○騎竊得機車後載壬○○，壬○○下手行搶路人皮包之方式搶奪財物，謀議既定
    ，二人乃共同意圖為自己不法之所有，基於竊盜之概括犯意
    聯絡及常業搶奪之犯意聯絡，先於94年2月8日13時以後迄94
    年2月11日12時55分間某時（即壬○○犯附表編號2犯行之後
    ，壬○○、丑○○共犯附表編號 3犯行之前），於臺北縣永
    和市某處，由丑○○把風，壬○○下手以自備鑰匙開啟電門
    而竊得某車號不詳之機車，得手後，旋於附表編號3至5所示
    時、地，由丑○○騎上開機車後載壬○○，壬○○自被害人
    後方下手行搶之方式，搶得己○○、甲○○、庚○○之隨身
    手提包，所得現金朋分花用，並將搶得之證件棄置於臺北縣
    永和市中正橋下。嗣壬○○、丑○○因作案多起，恐車號、
    車型被人認出，遂承前竊盜概括犯意聯絡，於94年 2月23日
    11時許，共同在臺北縣板橋市○○路 158號前人行道上，由
    丑○○把風，壬○○下手以自備鑰匙開啟電門而竊取郭羽婷
    所有之車號ＡＭＸ—九三九號重型機車得手後，旋騎乘車號
    ＡＭＸ—939號重型機車，以同前手法，共同在附表編號6至
     9所示時、地，搶奪子○○、丙○○○、乙○○及辛○○之
    皮包得手，搶得現金朋分花用，證件則任意丟棄。壬○○、
    丑○○共犯上開多次搶奪犯行，俱恃此維生，以之為常業。
    嗣壬○○、丑○○為更換搶奪交通工具，乃承前竊盜概括犯
    意聯絡，於94年3月4日上午11時許，於臺北市○○區○○路
    4 段43號人行道前，由丑○○把風，壬○○下手以自備鑰匙
    開啟電門而竊取車號ＭＤＴ—980 號重型機車得手，嗣於同
    日12時55分，壬○○、丑○○共乘該車號ＭＤＴ—980 號重
    型機車行經臺北市○○區○○街與市○○道口，為警盤檢查
    獲，並於臺北縣永和市中正橋堤防外路燈3515號燈桿處尋獲
    癸○○、丁○○、甲○○等人如附表領回財物欄所示物品，
    並在臺北縣新店市○○街61號 4樓丑○○住處查獲辛○○之
    ＣＡＳＩＯ數位相機、己○○之ＳＯＮＹ行動電話手機、丙○○○之定存單及庚○○之遙控器、鑰匙等物，在臺北縣新
    店市○○路47號壬○○住處查獲辛○○所有之ＭＯＴＯＲＯ
    ＬＡ行動電話手機。
二、案經臺北市政府警察局大安分局、中正第一分局分別報告臺
    灣臺北地方法院檢察署檢察官偵查起訴。
    理  由
一、訊據上訴人即被告壬○○、丑○○對於上開事實雖坦承不諱
    ，惟被告壬○○否認其為常業犯，辯稱：伊係因為要購買毒
    品施用而犯案，並非常業犯等語。
二、經查：（一）、被告壬○○、丑○○所犯如事實欄所示之竊
    盜、搶奪犯行以及為警查獲後，尋獲被害人癸○○、丁○○
    、甲○○、辛○○、己○○、丙○○○、庚○○等人如附表
    領回財物欄1、2、3、4、5、7、9 所示財物等情，業據被告
    壬○○、丑○○自承在卷，核與遭搶奪之被害人癸○○、丁○○、己○○、甲○○、庚○○、子○○、丙○○○、乙○○、辛○○指訴情節大致相符（參94年度偵字第4221號卷第
    87頁至第89頁、第98頁、第99頁、第65至第67頁、第92頁至
    第94頁、第70頁至第72頁、第75頁至第77頁、第82頁至第84
    頁、第228頁、第219頁、第220頁、94年度偵字第 5728號卷
    第13頁至第15頁、94年度偵字第5764號卷第17頁、第18頁）
    ，並經被害人即車號ＭＤＴ—980 號機車車主蔡宗志、證人
    即車號ＡＭＸ—939 號車主郭羽婷之父郭木欽於警詢指訴明
    確（參94年度偵字第4221號卷第54頁至第56頁、第60頁、第
    61頁）。而警方依被告二人之供述，在臺北縣永和市中正橋
    堤防外路燈五三一五號燈桿處尋獲癸○○、丁○○、甲○○
    等人遭搶物品，在臺北縣新店市○○街六一號四樓丑○○住
    處查獲辛○○之ＣＡＳＩＯ數位相機、己○○之ＳＯＮＹ行
    動電話手機、丙○○○之定存單、庚○○之遙控器、鑰匙，
    在臺北縣新店市○○路四七號壬○○住處查獲辛○○所有之
    ＭＯＴＯＲＯＬＡ行動電話手機，經各被害人領回，又查獲
    及尋獲之車號ＭＤＴ—九八０號、ＡＭＸ—九三九號機車亦
    分別發還被害人蔡宗志、證人郭木欽等情，復有被害人蔡宗
    志、證人郭木欽、被害人丁○○、甲○○、丙○○○、辛○○、己○○、癸○○、庚○○分別出具之贓物認領保管單 9
    紙（參94年度偵字第4221號卷第57頁、第62頁、第68頁、第
    73頁、第86頁、第95頁、第100頁、94年度偵字第 5728號卷
    第16頁）、起獲贓物照片7幀在卷可稽（參94年度偵字第422
    1號卷第69頁、第74頁、第86頁、第91頁、第96頁、第101頁
    、94年度偵字第5728號偵卷第17頁），此外，復有起獲贓物
    現場照片20幀、監視錄影帶翻拍照片4 幀在卷可按（參94年
    度偵字第4221號偵卷第78頁、第79頁、第107頁至第116頁）
    ，堪認被告二人所為之上開自白核與事實相符，堪予採信；
    （二）、被告二人於原審以及被告壬○○於本院雖辯稱其並
    非以犯搶奪罪為常業，係因施用毒品成癮，需要金錢購買方
    下手行搶等語。惟查，被告壬○○自94年2月7日，被告丑○○自同年2月11日起，均迄同年3月2日止，於不及1月之期間
    內，被告壬○○陸續觸犯9次、被告丑○○陸續觸犯7次搶奪
    犯行，均於短期間內密集犯案，並參以被告壬○○於偵查中
    供稱：伊當時在伊姐姐店內幫忙，每月 2萬多元，但是伊出
    去作案就沒有到店內幫忙等語（參94年度偵字第4221號卷第
    22 8頁），被告丑○○於偵查中供稱：因壬○○之前就一直
    叫伊與他配合機車搶奪，因伊過年前一直失業， 2月11日伊
    打電話與之聯絡就是要開始搶奪，這段期間搶得約幾萬元，
    伊等二個人是平分，伊當時沒有工作，就是靠搶奪生活等語
    （參同上偵卷第225頁、第226頁），足見被告壬○○搶得之
    金錢，為其主要經濟來源之一，被告丑○○更僅以搶得之金
    錢維持生活，堪認被告二人均係以反覆同種類行為為目的之
    社會活動之職業性犯罪，被告二人上開所辯，並非可採。被
    告二人均係以犯搶奪罪為常業，亦堪採認。綜上所述，本件
    事證明確，被告二人連續竊盜、常業搶奪犯行，堪予認定。
三、核被告二人所為，均係犯刑法第320條第1項之竊盜罪、第32
    7 條之常業搶奪罪。被告壬○○、丑○○就本件竊盜、常業
    搶奪（被告丑○○就附表編號3至9所示）犯行，均為共同正
    犯。被告二人先後 3次竊盜犯行，時間緊接，方法相同，觸
    犯構成要件相同之罪名，顯係基於概括犯意為之，為連續犯
    ，依刑法第56條之規定，以一罪論，並加重其刑。被告二人
    所犯連續竊盜、常業搶奪罪間，有方法目的之牽連關係，依
    刑法第55條後段之規定，應從較重之常業搶奪罪處斷。被告
    壬○○曾因違反動產擔保交易法、煙毒、誣告等案件，經法
    院分別判處有期徒刑 7月、4年、3月，並定其應執行刑有期
    徒刑 4年8月確定，於81年12月2日入監服刑，於84年3月3日
    縮短刑期假釋，嗣因煙毒案件，經原審以85年度訴字第50號
    判處有期徒刑4年2月確定，於85年 8月23日入監服刑，並經
    撤銷假釋，殘刑合併執行，復於88年11月18日縮短刑期假釋
    出監，嗣於89年間又因違反毒品危害防制條例案件，經撤銷
    假釋，於89年9月22日入監執行殘刑，甫於92年3月10日縮短
    刑期執行完畢出監。被告丑○○曾於78年間因煙毒案件，經
    臺灣士林地方法院以78年度訴字第740號判處有期徒刑 4年8
    月確定，於79年 2月6日入監服刑，82年8月13日假釋出監，
    嗣於83年間又因煙毒案件，經臺灣板橋地方法院以83年度訴
    字第696號判處有期徒刑 4年確定，自83年9月23日起入監服
    刑，前開假釋並經撤銷，殘刑合併執行，復於85年 8月20日
    假釋出監，89年 5月27日假釋期滿未經撤銷假釋，其未執行
    之刑以已執行論，此有本院被告前案紀錄表在卷可按，被告
    二人均於前案有期徒刑執行完畢後，5 年以內再犯本件最重
    本刑為有期徒刑以上之罪，均為累犯，均應依刑法第47條之
    規定，加重其刑。
四、原審本於同上見解，適用刑法第28條、第320條第1項、第32
    7 條、第55條後段、第56條、第47條、罰金罰鍰提高標準條
    例第 1條前段之規定，並審酌被告二人坦承其犯行，犯罪後
    態度良好，惟在未及 1月之短期間內陸續犯多次搶奪犯行，
    且以竊取機車遂行犯罪，危害社會治安甚鉅，而被告壬○○
    甫於93年間犯搶奪罪，經臺灣板橋地方法院於93年10月19日
    以93年度訴字第1641號判處有期徒刑1年6月確定，有本院被
    告前案紀錄表在卷可稽，其甫經判處罪刑確定，竟又觸犯本
    件犯行，足見素行不佳，另審酌被告犯罪之動機、目的、手
    段等一切情狀，分別量處被告壬○○有期徒刑5年6月，被告
    丑○○有期徒刑 4年。並說明公訴人雖聲請對於被告壬○○
    宣告強制工作，惟查，被告壬○○固有如事實欄所載之科刑
    及執行前案記錄，且甫於93年間犯搶奪罪，經法院判處罪刑
    確定如前所述，惟被告壬○○前經執行完畢之違反動產擔保
    交易法、煙毒、誣告、違反毒品危害防制條例等案件，係分
    別於81年、85年、89年間所犯，與93年間所犯上開經臺灣板
    橋地方法院判處罪刑確定之搶奪案件及本案搶奪犯行，均時
    隔數年，尚不能遽認有犯罪習慣。又被告壬○○本件犯行雖
    係以搶奪為常業，惟其犯罪期間未及 1月，期間尚短，認為
    本案被告壬○○所受上開宣告有期徒刑之執行，已足收矯正
    之效，尚無需以強制工作之保安處分加以矯治，核無不合，
    量刑亦稱妥適。被告壬○○上訴意旨主張其並非常業犯罪；
    被告丑○○則主張其已坦承犯行，原審量刑過重等語，執此
    指摘原審判決認事用法不當，均顯無理由，應予駁回。
據上論斷，應依刑事訴訟法第368條，判決如主文。
本案經檢察官劉文水到庭執行職務。
中　　華　　民　　國　　94　　年　　8 　　月　　24　　日
　　　　　　　　　刑事第二十三庭審判長法　官  尤豐彥
　　　　　　　　　　　　　　　　　    法　官  趙功恆
　　　　　　　 　 　　　　　　　　　　法　官  鄧振球
以上正本證明與原本無異。
如不服本判決，應於收受送達後十日內向本院提出上訴書狀，其
未敘述上訴之理由者並得於提起上訴後十日內向本院補提理由書
（均須按他造當事人之人數附繕本）。
                                      書記官  洪秋帆
中　　華　　民　　國　　94　　年　　8 　　月　　24　　日
附錄：本案論罪科刑法條全文
刑法第320條
意圖為自己或第三人不法之所有，而竊取他人之動產者，為竊盜
罪，處5年以下有期徒刑、拘役或500元以下罰金。
意圖為自己或第三人不法之利益，而竊佔他人之不動產者，依前
項之規定處斷。
前2項之未遂犯罰之。
刑法第327條
以犯第325條第1項之罪為常業者，處3年以上 10年以下有期徒刑
。
附表
┌──┬────┬──────┬───┬──────────┬──────┐
│編號│行為時間│行為地點　　│被害人│搶得財物　　　　　　│領回財物　　│
├──┼────┼──────┼───┼──────────┼──────┤
│一　│九十四年│臺北市大安區│癸○○│LV手提包（內有現金五│黑色筆記本一│
│　　│二月七日│忠孝東路四段│　　　│百元、LV皮夾一個、身│本　        │
│　　│　      │二四八巷與延│　　　│分證一張、駕照一張；│　　　　　　│
│　　│　      │吉街一二八巷│　　　│日盛銀行信用卡一張、│　　　　　　│
│　　│　      │口          │　　　│臺新銀行信用卡一張、│　　　　　　│
│　　│　      │　          │　　　│中國信託商業銀行信用│　　　　　　│
│　　│　　　　│　          │　　　│卡一張；臺北銀行金融│　　　　　　│
│    │　　　　│　　　　　　│      │卡一張、富邦銀行金融│　　　　　　│
│    │        │            │      │卡一張、黑色筆記本一│            │
│    │        │            │      │本、健保卡一張）    │            │
├──┼────┼──────┼───┼──────────┼──────┤
│二　│九十四年│臺北市大安區│丁○○│黑色手提包（內有身分│身份證一張、│
│　　│二月八日│師大路九三巷│　　　│證一張、汽車駕駛執照│駕駛執照一張│
│　　│十三時許│十號前　　  │　　　│一張、健保IC卡一張、│、健保卡一張│
│　　│　　　  │　　        │　　　│花旗銀行信用卡一張、│、信用卡五張│
│　　│　　　　│　　　　　　│　　　│遠東商業銀行信用卡一│、法語教學中│
│　　│　　　　│　　　　　　│　　　│張、慶豐銀行信用卡一│心學生證一張│
│　　│　　　　│　　　　　　│　　　│張、安信銀行信用卡二│　　　　　  │
│　　│　　　　│　　　　　　│　　　│張、國泰世華銀行金融│　　　　　　│
│　　│　　　　│　　　　　　│　　　│卡一張、遠東商業銀行│　　　　　　│
│　　│　　　　│　　　　　　│　　　│金融卡一張、華南銀行│　　　　　　│
│　　│　　　　│　　　　　　│　　　│金融卡一張、臺北富邦│　　　　　　│
│　　│　　　　│　　　　　　│　　　│銀行金融卡一張、NOKI│　　　　　　│
│　　│　　　　│　　　　　　│　　　│A三三一０行動電話手 │　　　　　　│
│    │　　　　│　　　　　　│      │機一支、CUGGI大陽眼 │　　　　　　│
│    │        │            │      │鏡一付、鑰匙一付、現│            │
│    │        │            │      │金一萬三千餘元、銀行│            │
│    │        │            │      │印鑑二枚、法語教學中│            │
│    │        │            │      │心學生證一張）      │            │
├──┼────┼──────┼───┼──────────┼──────┤
│三　│九十四年│臺北市大安區│己○○│黑色手提包（內有身分│SONY行動電話│
│　　│二月十一│復興南路二段│　　　│證一張、汽車駕駛執照│手機一支、皮│
│　　│日十二時│一八０巷十號│　　　│一張、健保卡一張、金│夾一個、身分│
│　　│五十五分│前          │　　　│融卡四張、信用卡二張│證一張、信用│
│　　│許      │　　        │　　　│、現金二萬元、SONY行│卡一張、黑色│
│　　│　      │　　　　　　│　　　│動電話手機一支、皮夾│手提包一個　│
│    │        │            │      │二個）              │　          │
├──┼────┼──────┼───┼──────────┼──────┤
│四　│九十四年│臺北市中正區│甲○○│黑色皮包（內有合作金│黑色皮包一個│
│　　│二月二十│臨沂街六三巷│　　　│庫存摺一本、臺灣銀行│、合作金庫存│
│　　│二日十一│與信義路二段│　　　│存摺二本、郵局存摺一│摺一本、臺灣│
│　　│時五十分│二四五巷口　│　　　│本、公務人退休證一張│銀行存摺二本│
│　　│許      │　          │　　　│、印章二個、鑰匙一串│、郵局存摺一│
│　　│　      │　　        │　　　│、現金七千元、身分證│本、公務人退│
│　　│　　　　│　　　　　　│　　　│一張、花旗銀行信用卡│休證一張、印│
│　　│　　　　│　　　　　　│　　　│一張、臺灣銀行提款卡│章二個、鑰匙│
│    │　　　　│　　　　　　│      │一張、MOTOROLA行動電│一串        │
│    │        │            │      │話手機一支）        │　　　　　　│
├──┼────┼──────┼───┼──────────┼──────┤
│五　│九十四年│臺北縣新店市│庚○○│黑色手提包（內有現金│遙控器一個、│
│　　│二月二十│中興路三段三│　　　│四萬元、身分證二張、│鑰匙三支    │
│　　│二日十五│０五巷口    │　　　│郵局金融卡一張、信用│　　　      │
│　　│時四十分│　          │　　　│卡四張、健保卡三張、│　　　　　　│
│　　│許      │　          │　　　│印章二枚、搖控器一個│　　　　　　│
│　　│　　　  │　　        │　　　│、鑰匙三支、汽車駕駛│　　　　　　│
│　　│　　　　│　　　　　　│　　　│執照一張、輕型機車駕│　　　　　　│
│    │        │            │      │駛執照一張）        │　　　　　　│
├──┼────┼──────┼───┼──────────┼──────┤
│六　│九十四年│臺北市大安區│子○○│棕色皮包（內有臺新銀│　　　　　　│
│　　│二月二十│四維路四四巷│　　　│行信用卡一張、中國信│　　　　　　│
│　　│四日十二│與大安路一段│　　　│託商業信用卡一張、建│　　　　　　│
│　　│時一分許│一九七號前　│　　　│華銀行信用卡一張、富│　　　　　　│
│　　│　      │　          │　　　│邦銀行信用卡一張、臺│　　　　　　│
│　　│　　　　│　　        │　　　│新銀行提款卡一張、郵│　　　　　　│
│　　│　　　　│　　　　　　│　　　│局存摺一本、身分證一│　　　　　　│
│　　│　　　　│　　　　　　│　　　│張、健保卡一張、印章│　　　　　　│
│    │　　　　│　　　　　　│      │一枚、鑰匙一串、新光│            │
│    │　　　　│　　　　　　│      │三越禮券若干、現金一│            │
│    │        │            │      │千元、手機一支）    │            │
├──┼────┼──────┼───┼──────────┼──────┤
│七　│九十四年│臺北縣永和市│李邱光│皮包一個（身分證二張│世華銀行定存│
│　　│二月二十│中正路三六八│玉　　│、健保卡二張、世華銀│單一張      │
│　　│日十一時│巷一弄五三號│　　　│行金融卡三張、郵局存│　　　　　  │
│　　│許      │　          │　　　│摺一本、世華銀行信用│　　　　　　│
│　　│　　　  │　          │　　　│卡一張、現金一萬四千│　　　　　　│
│　　│　　　　│　          │　　　│元、保險箱鑰匙一支及│　　　　　　│
│　　│　　　　│　　　　　　│　　　│卡片、世華銀行定存單│　　　　　　│
│    │　　　　│　　　　　　│      │一張）              │            │
├──┼────┼──────┼───┼──────────┼──────┤
│八　│九十四年│臺北市中正區│乙○○│咖啡色橫格條紋手提包│　　　　　　│
│　　│三月一日│臨沂街六三巷│　　　│（內有身分證一張、健│　　　　　　│
│　　│十七時五│口          │　　　│保卡一張、中國信託商│　　　　　　│
│　　│分許    │　　　　　　│　　　│業銀行信用卡一張、國│　　　　　　│
│　　│　　　  │　　　　　　│　　　│泰世華銀行信用卡一張│　　　　　　│
│　　│　　　　│　　　　　　│　　　│、渣打銀行信用卡一張│　　　　　　│
│　　│　　　　│　　　　　　│　　　│、荷蘭銀行信用卡一張│　　　　　　│
│　　│　　　　│　　　　　　│　　　│、花旗銀行信用卡一張│　　　　　　│
│　　│　　　　│　　　　　　│　　　│、中華商業銀行信用卡│　　　　　　│
│　　│　　　　│　　　　　　│　　　│二張、華南銀行現金卡│　　　　　　│
│　　│　　　　│　　　　　　│　　　│一張、中華銀行現金卡│　　　　　　│
│　　│　　　　│　　　　　　│　　　│一張、現金一萬一千元│　　　　　　│
│    │　　　　│　　　　　　│      │、公司鑰匙一串、彰化│            │
│    │　　　　│            │      │銀行存摺一本、國泰世│            │
│    │        │            │      │華銀行存摺一本、信件│            │
│    │        │            │      │二封、POLO皮夾一個、│            │
│    │        │            │      │印章一枚）          │            │
├──┼────┼──────┼───┼──────────┼──────┤
│九　│九十四年│臺北市大安區│辛○○│黑色長方形手提包（內│MOTOROLA行動│
│　　│三月二日│光復南路三０│　　　│有身分證一張、駕駛執│電話手機一支│
│　　│十二時十│八巷二三號前│　　　│照一張、健保卡一張、│、CASIO數位 │
│　　│五分    │　          │　　　│中國信託商業銀行信用│相機一臺    │
│　　│　　    │　          │　　　│卡二張、臺灣企銀信用│　          │
│　　│　　　　│　　　　　　│　　　│卡一張、聯邦銀行金融│　　　　　　│
│　　│　　　　│　　　　　　│　　　│卡一張、悠遊卡二張、│　　　　　　│
│　　│　　　　│　　　　　　│　　　│MOTOROLA行動電話手機│　　　　　　│
│　　│　　　　│　　　　　　│　　　│一支、CASIO數位相機 │　　　　　　│
│    │　　　　│　　　　　　│      │一臺、現金一萬五千元│　　　　　　│
│    │        │            │      │、鑰匙二串）　      │　　　　　　│
└──┴────┴──────┴───┴──────────┴──────┘
